臺灣高等法院花蓮分院刑事判決　　　　　　　　　　　九十三年度上訴字第六三號
　　上訴人即被告　乙○○
　　選　任辯護人　吳明益律師
右上訴人即被告因違反毒品危害防制條例案件，不服臺灣花蓮地方法院九十三年度訴
字第一八二號中華民國九十三年三月十九日第一審判決（起訴案號：臺灣花蓮地方法
院檢察署九十二年度偵字第九三六號 ），提起上訴，本院判決如左：
    主  文
上訴駁回。
    犯罪事實及理由
一本案經本院審理結果，認第一審判決依販賣第二級毒品罪名判處被告乙○○有期徒
  刑七年四月，並將扣案毒品及販賣所得宣告沒收（併銷毀之），認事用法及量刑均
  無不當，應予維持，並引用一審判決書記載之事實、理由及證據。
二被告上訴意旨略以：因伊於民國九十一年四、五月間前往桃園監獄探望友人甲○○
  時，甲○○委請伊聯絡「小波」，將甲○○寄放在「小波」處之不詳物品取交另一
  友人「阿中」，嗣後「小波」於案發前幾天在舞廳樓上將扣案搖頭丸交付給伊，伊
  就聯絡「阿中」前來舞廳取物，經過二、三天才聯絡上「阿中」，案發當天伊就是
  與「阿中」約好在舞廳見面交付，但在尚未交付之前即經警查獲云云。
三本院另補充理由如下：
  (一)被告上訴意旨所為前開辯解，與其在警詢中所稱伊是在店外拾獲前述搖頭丸等情
    已不相符。且本院依被告之聲請，以遠距視訊方式訊問證人甲○○結果，甲○○
    雖以：伊確實有委請被告聯絡「小波」取得五十顆搖頭丸後再聯絡「阿中」轉交
    「小白免」云云，惟拒不提供「小波」、「阿中」等人之真實姓名以供本院查證
    ，自無從為有利於被告證明。況被告於本院審理期間先稱：「小波」在「NASA
    PUB」將扣案搖頭丸交付給伊後，伊經過二、三天才聯絡到「阿中」，並約「阿
    中」前來「NASA PUB」取物（見本院卷第九０頁），嗣後卻又改稱：扣案搖頭丸
    係「小波」於案發之前幾小時在「NASA PUB」的樓上交付給伊（見本院卷第00頁
    ），前後亦屬兩岐，已堪見被告此部分辯解與事實不符。
  (二)次查被告持有扣案五十顆搖頭丸在花蓮市○○○路六十九號Ａ１地下室「NASA
    PUB」店內被警查獲時，被告係單獨一人在該店VIP-3包廂內，且將扣案搖頭丸以
    十顆為一份，分成五份，放在包廂內之桌上，見警進入時，立即準備關燈並衝出
    門外等情，已經被告於警詢中坦承在卷（見警詢卷第七頁），經本院二度將前開
    警詢筆錄當庭交付被告閱覽後，被告仍一再坦承其於警詢所為前開供述屬實（見
    本院卷第七八頁及本院九十三年八月四日審判筆錄第四頁），如果被告僅係於店
    內等候「阿中」前來取物，為何會在包廂內有此種類似陳列待售之異常情狀？
  (三)又依證人白淑貞於原審所述，伊在「NASA PUB」內見過被告不只一次，且曾經短
    暫聊天，伊是靠店內黑暗中之餘光看清被告相貌，伊不可能看錯，警詢時所稱之
    來源並非實在，伊係於檢察官訊問時，因檢察官說如果說謊會被判重刑，伊被關
    了二十四小時怕到了，因而實話實說，伊確實是向被告購買搖頭丸等情（見原審
    卷第一七五至一八八頁），經核與一般經驗法則並無違背。且將白淑貞於偵查及
    原審中之證詞相互對照以觀，白淑貞所述伊向被告購買搖頭丸之基本事實始終一
    貫，前後並無齟齬。被告亦一再表示伊並不認識白淑貞，雙方自無怨隙之可言，
    衡情白淑貞絕不致誣攀被告如此重罪。原審採信白淑貞之證言，作為認定被告有
    罪之證據，於經驗法則及論理法則並無違背。辯護意旨指摘證人白淑貞於偵審中
    之證詞與警詢時不同而不足採信一節，核無足取。
  (四)另公訴意旨所指被告販賣搖頭丸與廖啟鴻部分，經原審審理結果，認為並無證據
    予以證明，因而不另為無罪之諭知，經核並無違誤，檢察官亦未就此部分依上訴
    程序予以爭執，辯護意旨就此部分所為之辯解，本院不予審究。
四綜上所述，被告上訴意旨所為之辯解，顯係事後意圖卸責之飾詞，不足採信，其上
  訴應予駁回。
據上論斷，應依刑事訴訟法第三百七十三條、第三百六十八條，判決如主文。
本案經檢察官李土城到庭執行職務。
中      華      民      國    九十三    年      八      月     十八     日
                                    審判長法官  謝  志  揚
                                          法官  蔣  有  木
                                          法官  何  方  興
右正本證明與原本無異。
如不服本判決應於判決送達後十日內向本院提出上訴狀。其未敘述理由者，並應於提
出上訴狀後十日內向本院補提理由狀（須附繕本）。
                                        書記官  劉  妙  娘
中      華      民      國    九十三    年      八      月     十八     日
附錄本判決論罪條文：
毒品危害防制條例第四條第二項
製造、運輸、販賣第二級毒品者，處無期徒刑或七年以上有期徒刑，得併科新台幣七
百萬元以下罰金。
